Nícollas Isabel

Eng. Computação

COMPETÊNCIAS

HTML

Javascript

CSS

Ruby on Rails

PostgreSQL

Java

IDIOMAS

Português

Inglês

Espanhol

CONTATO



nicollasisabel@hotmail.com

github.com/nicollasiam

in linkedin.com/in/nicollasisabel

Niterói, RJ

PERFIL

Jovem, perspicaz e entusiasta, sou um profissional com mais de 2 anos de experiência na indústria de TI, dotado de um background abrangente e habilidades em áreas que proporcionam soluções apropriadas para as necessidades e problemas do negócio. Capaz de planejar, coordenar e implementar práticas e processos para trazer melhorias significativas na eficiência, produtividade e processos de TI, visando os objetivos da empresa.

EXPERIÊNCIA

ENEL

AGO 2014 - MAI 2017

ANALISTA DE PROJETOS

Trabalhou como terceirizado na Enel.

Gerente do Projeto Telecontrole na área de Engenharia e Obras. O projeto tem como objetivo a instalação de 3.700 equipamentos telecomandados na rede de distribuição de energia elétrica, fazendo com que a qualidade do fornecimento de energia aumente, e os custos com manutenção diminuam.

KENDOO SOLUTIONS

FEV 2014 - AGO 2014

DESENVOLVEDOR FRONT END

Desenvolveu aplicações para Android, utilizando técnicas de programação, como reutilização de código e desenvolvimento de código limpo.

Desenvolvedor Front-end de aplicações WEB, com forte utilização de linguagens como HTML, CSS, JavaScript, JQuery, Java, entre outras. Aplicação dos conhecimentos de desenvolvimento Ágil.

BANCO BBM

AGO 2012 - ABR 2013

DESENVOLVEDOR BACK END

Estagiou no Banco BBM, na área de Gestão de aplicativos da TI, fazendo manutenção e melhorias em aplicações internas, bem como resolução de erros nas mesmas

VB.Net, SQL e VB6 amplamente utilizados.

EDUCAÇÃO

LE WAGON

2017 - 2017

Bootcamp de desenvolvimento intensivo, com duração de 9 semanas, aprendendo Ruby on Rails, HTML, CSS, Bootstrap, JavaScript, jQuery, SQL, git, Github e Heroku.

UNIVERSIDADE FEDERAL FLUMINENSE (UFF)

2015 - 2016

MBA Gerenciamento de Projetos

PONTIFÍCIA UNIVERSIDADE CATÓLICA (PUC-RIO)

2008 - 2014

BSc Engenharia da Computação